Mauricio Fabián Burgos

Con una sólida formación en valores, actitud proactiva, amabilidad, compromiso y creatividad. Experiencia de más de 20 años en manejo de equipos de trabajo. Capacidad de resolución de problemas y alta responsabilidad. Atento, organizado y polivalente. Buena oratoria. Desenvoltura positiva para trabajar individual o en equipo. Adaptación rápida y versátil a cualquier tarea. Con mucha iniciativa para desarrollar nuevas habilidades y dar resultados positivos para la institución.

Cel: 3624-603307 / Mail: mfburgos5225@gmail.com / Dirección: Av. Velez Sarsfield 145 Dpto. 1°B – Resistencia, Chaco, Argentina. / Fecha de

nacimiento : 01/03 1971 / DNI :21.978.269 / Estado Civil : Casado



EDUCACIÓN

Estudios Secundarios

1989 - Egresado de E.N.E.T. Nº1

Título: Téc. Maestro Mayor de Obras

Estudios Terciarios

Egresado de la Escuela Superior de Salud Pública de la Pcia del Chaco con el Título de Téc. En Laboratorio de Análisis Clínicos año1993

Estudios Universitarios

Egresado de la Universidad del Aconcagua con el título de Licenciado en Tecnología de la Salud año 2023.

Diplomado en Gestión de Políticas Públicas Universidad del Chaco Austral

HABILIDADES

Específicas:

- Manejo de Office Intermedio (Word, Excel, Power Point).
- Desarrollo web (Python-Django-SQL)

Generales:

Puntualidad, seriedad y confianza.

IDIOMAS

- Castellano Nativo.
- Inglés Nivel A1.
- Italiano Fluido

EXPERIENCIA LABORAL

- 1993 al 1996 Estudio Contable del Cdor. Antonio R. Burgos.
- Desde 1996 -1998 Laboratorio Güemes
- Desde 1998 2020 Laboratorio de Análisis Clínicos del Htal. Perrando – Resistencia-Chaco. (Coordinador del equipo de Téc. De Laboratorio
- 2020 2023 Coordinador Provincial del Programa Nacional de Envejecimiento Activo y Saludable de Adultos Mayores
- Referente Provincial ante la Dción. de Adultos Mayores del Ministerio de Salud Pública de Nación
- Referente del Ministerio de Salud Pública ante el Consejo de Adultos Mayores de la Pcia del Chaco.
- Cdor del equipo de vacunación domiciliaria del Min. De Salud Pública del Chaco (años 2021-2023)
- Distinción Honorifica: Premio "Constructores de la Sociedad "José Luis Meana" 17 edición-Año 2021. (Vacunación)
- Actualmente cumpliendo tareas en el Lab.
 Central de la Pcia. del Chaco